【裁判字號】    89,易,1116
【裁判日期】    890429
【裁判案由】    違反商標法
【裁判全文】
臺灣臺南地方法院刑事判決              八十九年度易字第一一一六號
    公  訴  人  臺灣臺南地方法院檢察署檢察官
    被      告  甲○○
右列被告因違反商標法案件，經檢察官提起公訴 (八十八年度偵字第一一一七八號)
，本院判決如左：
    主  文
甲○○連續明知為意圖欺騙他人，於同一商品使用相同於他人註冊商標之圖樣之商品
而販賣，處拘役伍拾日，如易科罰金，以佰元折算壹日。
扣案之仿冒企鵝牌商標之男性休閒服拾件沒收。
    事  實
一、甲○○明知「MUNSINGWEAR」、「Grandslam」及「        」等商標，已經在我
    國註冊，並由日商東洋紡績株式會社取得商標專用權，使用於衣服類及鈕扣、拉
    鍊、釦條等類商品上，竟基於概括之犯意，向不詳姓名綽號文進之男子購入使用
    上開商標之仿冒男性休閒服（內含仿冒「MUNSINGWEAR」 商標之鈕扣），並自民
    國八十八年五月底某日起，至同年七月三十日止，在台南市○○街二０二號其所
    經營之龍美百貨行，連續多次販賣上開仿冒商標之男性休閒服予不特定之人，嗣
    於同年七月三十日十二時許，在上址為警查獲，並扣得仿冒企鵝牌商標之男性休
    閒服三十件。
二、案經日商東洋紡績株式會社訴由國道公路警察局第五警察隊報告台灣台南地方法
    院檢察署檢察官偵查起訴。
    理  由
一、訊據被告甲○○坦承於右記時地販賣上開仿冒企鵝商標之衣服之事實，惟辯稱是
    綽號文進之男子拿來寄賣的，我不知道是仿冒的，客人跟我說是仿冒的，我就捆
    起來，沒有再賣了，共賣了四件，每件賺五百元等語。
二、然查右揭事實業據告訴代理人陳蒨儀律師指訴甚詳，且以被告經營百貨行，從事
    販賣服飾多年之經驗，豈有不知企鵝牌真品之品質及價格與仿冒品差異？足認其
    所辯僅是卸責之詞，不足採信。此外復有扣案之仿冒上開商標休閒服三十件足憑
    ，事證已明，被告犯行應可認定。
三、核被告所為係犯商標法第六十三條之販賣仿冒商標商品罪，其先後多次犯行，時
    間緊接，犯罪構成要件相同，顯係基於概括犯意反覆為之，為連續犯，依法以一
    罪論並加重其刑。爰審酌被告犯罪之一切情狀，量處如主文第一項所示之刑，並
    諭知易科罰金之折算標準。扣案之仿冒企鵝牌商標之男性休閒服三十件，應依商
    標法第六十四條宣告沒收。
據上論斷，應依刑事訴訟法第二百九十九條第一項前段、商標法第六十三條、第六十
四條、刑法第十一條前段、第五十六條、第四十一條，罰金罰鍰提高標準條例第二條
，判決如主文。
中    華    民    國      八十九      年      四       月     二十九    日
                                  臺灣臺南地方法院刑事第四庭
                                          法  官  蘇  孫  波
右正本證明與原本無異。
如不服本判決，應於判決送達後十日內，向本院提出上訴狀。
                                          書記官  羅  宗  賢
中    華    民    國      八十九      年      四       月     二十九    日


司法院資訊處製作；財團法人民間司法改革基金會備份。
